臺灣板橋地方法院刑事判決　　　　　　　94年度訴字第964 號
公　訴　人　臺灣板橋地方法院檢察署檢察官
被　　　告　丁○○
　　　　　　子○○
　　　　　　寅○○
　　　　　　辰○○
　　　　　　酉○○
　　　　　　辛○○
　　　　　　癸○○
上列被告因詐欺等案件，經檢察官提起公訴（94年度偵字第4932
、5128號），及移送併案（臺灣彰化地方法院檢察署93年度偵緝
字第520號）審理，本院依簡式審判程序判決如下：
    主  文
丁○○共同意圖為自己不法之所有，以詐術使人將本人之物交付
為常業，累犯，處有期徒刑貳年肆月。扣案如附表貳編號壹至拾
壹、拾參（門號0000000000號之行動電話壹支）、拾
肆、拾柒至拾玖、貳壹至貳參、貳肆（門號000000000
0號之行動電話壹支）所示之物，均沒收之。
子○○共同意圖為自己不法之所有，以詐術使人將本人之物交付
為常業，處有期徒刑壹年拾月。扣案如附表貳編號壹至拾壹、拾
參（門號0000000000號之行動電話壹支）、拾肆、拾
柒至拾玖、貳壹至貳參、貳肆（門號0000000000號之
行動電話壹支）所示之物、未扣案之名片壹張，均沒收之。
寅○○共同意圖為自己不法之所有，以詐術使人將本人之物交付
為常業，處有期徒刑壹年拾月。扣案如附表貳編號壹至拾壹、拾
參（門號0000000000號之行動電話壹支）、拾肆、拾
柒至拾玖、貳壹至貳參、貳肆（門號0000000000號之
行動電話壹支）所示之物，均沒收之。
辰○○共同意圖為自己不法之所有，以詐術使人將本人之物交付
為常業，處有期徒刑壹年捌月。扣案如附表貳編號壹至拾壹、拾
參（門號0000000000號之行動電話壹支）、拾肆、拾
柒至拾玖、貳壹至貳參、貳肆（門號0000000000號之
行動電話壹支）所示之物，均沒收之。
酉○○共同意圖為自己不法之所有，以詐術使人將本人之物交付
為常業，處有期徒刑壹年拾月。扣案如附表貳編號壹至拾壹、拾
參（門號0000000000號之行動電話壹支）、拾肆、拾
柒至拾玖、貳壹至貳參、貳肆（門號0000000000號之
行動電話壹支）所示之物，均沒收之。
辛○○共同意圖為自己不法之所有，以詐術使人將本人之物交付
為常業，處有期徒刑壹年陸月。扣案如附表貳編號壹至拾壹、拾
參（門號0000000000號之行動電話壹支）、拾肆、拾
柒至拾玖、貳壹至貳參、貳肆（門號0000000000號之
行動電話壹支）所示之物，均沒收之。
癸○○共同意圖為自己不法之所有，以詐術使人將本人之物交付
為常業，累犯，處有期徒刑貳年。扣案如附表貳編號壹至拾壹、
拾參（門號0000000000號之行動電話壹支）、拾肆、
拾柒至拾玖、貳壹至貳參、貳肆（門號0000000000號
之行動電話壹支）所示之物，均沒收之。
    事  實
一、丁○○前有誣告、竊盜、偽造文書及公共危險等前科犯行，
    其中偽造文書案件，經本院以90年度訴字第1556號刑事判決
    判處有期徒刑9 月，於民國91年6 月30日確定，刑期自92年
    4 月12日起算，於93年1 月11日執行完畢，嗣於92年12月31
    日縮刑期滿執行完畢，於翌日出監（本件構成累犯）；子○○曾有賭博之前科犯行（判處罰金。本件未構成累犯）；寅
    ○○前因詐欺等案件，經臺灣臺中地方法院以92年度金訴字
    第35號刑事判決判處有期徒刑2 月，緩刑2 年，於92年10月
    18日確定（本件未構成累犯）；辰○○前有動產擔保交易及
    詐欺等前科犯行，其中詐欺等案件，經臺灣臺中地方法院以
    92年度金訴字第35號刑事判決判處有期徒刑2 月，緩刑2 年
    ，於92年10月18日確定（本件未構成累犯）；酉○○前有麻
    醉藥品管理條例、肅清煙毒條例及公共危險等前科犯行，其
    中肅清煙毒條例等案件，經本院以82年度訴字第2726號刑事
    判決判處應執行有期徒刑3 年5 月，於83年9 月26日確定，
    刑期自83年9 月26日起算，並於85年7 月17日假釋付保護管
    束，嗣於86年4 月29日縮刑期滿執行完畢（本件未構成累犯
    ）；辛○○則無前科犯行；癸○○前有麻醉藥品管理條例、
    妨害兵役治罪條例及竊盜等前科犯行，其中妨害兵役治罪條
    例案件，分經臺灣基隆地方法院及本院各以86年度訴字第60
    3 號、89年度訴字第1227號刑事判決判處有期徒刑7 月，褫
    奪公權1 年及有期徒刑8 月，褫奪公權2 年確定，並各於88
    年3 月4 日及92年1 月9 日（刑期起算日91年5 月13日，執
    行完畢日92年1 月8 日）執行完畢出監（本件構成累犯）。
二、子○○基於意圖為自己不法所有之常業詐欺犯意，於92年10
    月5 日某時，在彰化縣花壇鄉○○村○○路○ 段146 號庚○
    住處，自稱是太平洋國際租賃股份有限公司之專員，並提供
    名片1 張，以取信於庚○，對庚○佯稱：該公司是專門為人
    仲介金錢往來事宜，可以幫忙尋找金主，以支票代為周轉現
    金等語，致庚○不疑有他，陷於錯誤，而開立票面金額為新
    台幣（下同）25萬元（支票號碼為CG0000000 、付款銀行為
    彰化銀行彰化分行、發票人為庚○、到期日為92年11月5 日
    ）及10萬元（支票號碼為HTA0000000、付款銀行為臺中商業
    銀行花壇分行、發票人為庚○、到期日為92年11月5 日）之
    支票各1 張，交予子○○，委由子○○代為尋找金主、調借
    現金。子○○於取得上開支票後，旋即將上開2 張支票轉讓
    予姓名年籍不詳綽號「鳳梨仔」之成年男子，再輾轉流入王
    建智及賴俊賓手中。嗣因子○○遲遲未依約交付周轉之現金
    ，亦不返還上開支票，致上開2 張支票於92年11月5 日分別
    遭王建智及賴俊賓提示退票，庚○始知受騙。
三、子○○承同前意圖為自己不法所有之常業詐欺犯意，而於93
    年間續加入由丁○○於91年間即組成之詐騙集團。該集團成
    員迭有更易，先有癸○○、辛○○夫婦於91年間即加入（期
    間因癸○○、丁○○陸續入監服刑，癸○○夫婦乃未參與丁○○詐騙集團，然於93年間又承接同一常業詐欺之犯意續加
    入該詐騙集團），接有子○○、寅○○、辰○○、酉○○、
    盧來恩（盧來恩部分另行併案至臺灣桃園地方法院審理）等
    人於93年間加入，即上述詐騙集團成員乃於91年間、93 年
    間陸續加入以丁○○為首之詐騙集團。丁○○、癸○○、辛○○、子○○、寅○○、辰○○、酉○○、盧來恩等人共同
    意圖為自己不法之所有，基於常業詐欺之犯意聯絡，及為達
    此常業詐欺目的，並共同基於行使偽造私文書、特種文書之
    概括犯意聯絡及加重竊盜之犯意連絡，由丁○○視當時情形
    調配上述人等之角色而為行為分擔（丁○○主要負責指揮、
    實施詐騙行為；癸○○或為實施詐騙行為，或為把風；辛○○或為記帳，或為把風，或為領錢，或為實施詐騙行為；子
    ○○或為領錢，或為實施詐騙行為；寅○○或為實施詐騙行
    為，或為開車，或負責實施竊取行為；辰○○或為佯裝推銷
    東西試探或拜訪被害人，或為把風，或與被害人搭訕；酉○○或為實施詐騙行為，或為開車；盧來恩或為提供詐騙人選
    及帶路，或為領錢），向老榮民佯稱彼等為行政院國軍退除
    役官兵輔導委員會（下稱退輔會）人員，可代辦社會福利金
    之申請，並出示偽造之貼有丁○○、癸○○、寅○○等人照
    片之退輔會服務證（服務證由盧來恩設計，復由丁○○於94
    年2 月間，在臺北縣新莊市○○路829 巷22弄43號7 樓住處
    等處先後偽造），其方式有二：其一為提示而行使前開偽造
    之退輔會服務證（特種文書），假藉退輔會及榮民基金等單
    位人員，在臺北縣、花蓮縣、嘉義縣、桃園縣等地（詳如附
    表1 所示），針對老榮民進行問卷調查，以老榮民有相關房
    屋修繕、醫療補助費可以領回，使老榮民陷於錯誤而交付印
    章，並蓋用印章於渠等事先所準備之「行政院榮民服務處補
    助申請書」、「60歲以上單身榮民即遺眷健康狀況訪問表」
    上，而該申請書中申請項目蓋章欄均被挖空，並於其後放置
    金融機構提款單，故實際上印章係蓋於提款單上，其等再趁
    機抽換老榮民之存摺，進而持已蓋用印章之金融機構提款單
    前往金融機構，擅自以老榮民之名義填寫金額於提款單，再
    將提款單連同存摺交予不知情之郵局承辦人員，而行使偽造
    私文書，足以生損害於郵局及被詐騙之老榮民，致郵局承辦
    人員陷於錯誤而交付所提領之金額，後續之某日渠等再假冒
    警察之身分，前往先前受騙老榮民家中，以偵辦歹徒詐欺為
    由，需相關證件資料才可辦理退回被詐騙之款項，騙取老榮
    民之其他存款簿及相關證件，再度前往金融機構提款，所得
    款項則朋分花用並恃此犯罪所得為生；另一方式則為：若老
    榮民外出不在家，則推由一人進入老榮民家中行竊，其餘之
    人在外把風，以此方式於94年3 月16日上午榮民乙○○外出
    之際，由辰○○在外與乙○○聊天，分散乙○○之注意力，
    復推由寅○○以隨地所取得之木棍毀壞乙○○位於臺北縣淡
    水鎮石頭埔16之1 號住處門鎖（係以鐵線鉤住大門之方式代
    替門鎖，起訴書僅略載門鎖，爰補充之）後（毀損部分未據
    告訴），入內竊取乙○○之郵局存摺（帳號：000000000000
    00）及印章（侵入住宅部分未據告訴），並交由子○○前往
    郵局而盜用該印章偽造提款單提款，惟因郵局人員表示需本
    人親自提領而不遂。嗣經警於94年3 月16日16時許，在臺北
    縣萬里鄉○○村○里○○路191 之12號前查獲丁○○、子○○、寅○○、辰○○、酉○○、盧來恩等人，並扣得如附表
    2 編號1 至5 、12至26所示之物。丁○○並帶同警方至臺北
    縣新莊市○○路829 巷22弄43號7 樓執行搜索，亦扣得如附
    表2 編號6 至11所示之物。復經檢察官簽發拘票，於94年3
    月21日21時許，在臺北縣新莊市○○路82 9巷22弄43 號7樓
    ，將癸○○、辛○○拘提到案，並另經癸○○帶同警方至臺
    北縣樹林市○○街107 巷18號3 樓住處執行搜索，而扣得倪
    君郵局存摺1 本（帳號：
    00000000000000號）、印章1 枚等物。
四、案經申○○、乙○○、庚○告訴暨臺北縣政府警察局土城分
    局、彰化縣警察局彰化分局報告臺灣板橋地方法院檢察署偵
    辦及移送併辦。
    理  由
一、按除被告所犯為死刑、無期徒刑、最輕本刑為3 年以上有期
    徒刑之罪或高等法院管轄第1 審案件者外，於第1 次審判期
    日前之準備程序進行中，被告先就被訴事實為有罪之陳述時
    ，審判長得告知被告簡式審判程序之旨，並聽取當事人、代
    理人、辯護人及輔佐人之意見後，裁定進行簡式審判程序，
    刑事訴訟法第273 條之1 第1 項定有明文。經核本件被告丁○○、癸○○、辛○○、子○○、寅○○、辰○○、酉○○
    等人所犯係死刑、無期徒刑、最輕本刑為3 年以上有期徒刑
    以外之罪，其於準備程序中就被訴事實為有罪之陳述，經法
    官告知簡式審判程序之旨，並聽取公訴人、被告之意見後，
    本院爰依首揭規定，合議裁定由受命法官獨任進行簡式審判
    程序，合先敘明。
二、上揭犯罪事實，業據被告丁○○、癸○○、辛○○、子○○
    、寅○○、辰○○、酉○○於本院審理時均坦承不諱（見本
    院卷附94年5 月27日準備程序筆錄第5 至6 頁、簡式審判筆
    錄第3 至4 頁），且互核相符，並有被害人申○○、乙○○
    、巳○○○、壬○○、卯○○、丑○○、丙○○、未○○、
    己○○、午○○、戊○○及庚○等人於警詢、偵查中之指述
    綦詳（見臺灣板橋地方法院檢察署94年度偵字第4932號偵查
    卷第305 至306 、312 至317 、319 至321 、323 至324 、
    329 至330 、333 至335 、339 至344 頁、臺灣彰化地方法
    院檢察署93年度第3092號偵查卷第5 至7 、22至23 頁 、同
    署93年度偵緝字第520 號偵查卷第29至31頁），兼有支票影
    本1 張、名片影本1 張、第一商業銀行興嘉分行94年3 月2
    日一興嘉字第45號函及所附相關資料1 份、新竹國際商業銀
    行嘉義分行94年4 月19日竹商銀嘉義字第98之1 號函及所附
    相關資料1 份、臺北縣政府警察局土城分局贓物認領保管單
    2 紙、郵政存簿儲金提款單1 紙、受理刑事案件報案三聯單
    1 紙、調包用之存摺封面（戶名：林寒冰、帳號：00000000
    000000 000號）1 紙、獨居榮民訪問紀錄卡1 紙、查詢帳戶
    最近交易資料單1 紙、郵政存簿儲金簿之封面及內頁明細（
    戶民：申○○、乙○○、杜文華、趙莊好、倪君）8 紙、行
    政院國軍退除役官兵輔導委員會60歲以上單身榮民即遺眷健
    康狀況訪問表1 份、敬老福利生活津貼申請書1 紙（見臺灣
    彰化地方法院檢察署93年度偵字第3092號偵查卷第9 至10頁
    、同署93年度偵緝字第520 號偵查卷第54至55、59至61頁、
    臺灣板橋地方法院檢察署94年度偵字第4932號偵查卷第171
    、172 正、反、179 、180 正、反、205 、206 、297 至29
    9 、30 1、311 、318 、328 、338 、347 頁、同署94年度
    偵字第5128號偵查卷第50頁正、反），及臺北縣政府警察局
    土城分局94保年度保管字第2255號扣押物品清單1 份、同分
    局扣押物品目錄表1 紙（見臺灣板橋地方法院檢察署94年度
    偵字第4932號偵查卷第227 至229 頁、同署94年度偵字第51
    28號偵查卷第36頁）附卷可佐。足認被告等人之自白與事實
    相符。本案罪證明確，被告等人之犯行已堪認定，應依法論
    科。
三、按刑法上所謂常業犯，係指反覆以同種類行為為目的之社會
    活動職業性犯罪而言。查被告癸○○、辛○○、子○○、寅
    ○○、辰○○、酉○○等人於91年間、93年間至94年3 月間
    陸續參與被告丁○○所組成之詐騙集團，並以事實欄三所述
    犯罪手法，共同反覆多次詐騙榮民及郵局承辦人員使之陷於
    錯誤並進而提領存款金額，所涉共犯上開詐欺案件次數繁多
    ，部分為被告所稱已不復記憶，詐欺犯案之期間長達1 年有
    餘之久，地點遍及臺北縣市、花蓮縣、嘉義縣、桃園縣等地
    ，可見被告顯係恃詐欺為生，並以之為常業至明。又被告子
    ○○於甫為事實欄二詐欺犯行後，旋即加入丁○○詐騙集團
    而為事實欄三詐欺犯行，前後犯行時隔相距不遠，顯係均基
    於同一常業詐欺犯意而均恃此詐欺犯罪所得謀生，合先敘明
    。次按刑法第321 條第1 項第2 款加重竊盜罪所規定之「其
    他安全設備」係指門窗、牆垣以外，其他附著於住宅、建築
    物或土地，且依社會通念足以作為防盜之設備之謂，則以鐵
    絲勾住大門方式來代替門鎖，參以被告所述乃以隨地撿拾木
    棍毀壞之始入室行竊，則該鐵絲應屬附著於住宅，足以作為
    防盜設備，為安全設備之一種。又此之木棍，乃係隨地撿拾
    而得，並非預謀攜帶而為，不符攜帶之意，故此亦與攜帶凶
    器之加重竊盜犯行無涉，附此敘明。是核被告所為，均係犯
    刑法第216 條、第212 條行使偽造特種文書、第216 條、第
    21 0條行使偽造私文書、第321 條第1 項第2 款加重竊盜罪
    、第340 條常業詐欺罪。就竊盜犯行而言，基上所論，公訴
    人前開所認係犯刑法第320 條第1 項普通竊盜罪嫌，容有未
    洽，惟起訴之基本社會事實相同，爰依刑事訴訟法第300 條
    之規定變更起訴法條。又起訴書雖僅敘及如事實欄三所述被
    告丁○○等人所涉行使偽造特種文書、行使偽造私文書、加
    重竊盜、常業詐欺犯行，惟被告子○○上開如事實欄二之常
    業詐欺犯行，業經被告子○○於本院準備程序中及審理時均
    自白不諱，且經檢察官移送本院併案審理，與業經起訴部分
    有常業犯之實質上一罪關係，為起訴效力所及，本院自得併
    予審究，附此敘明。丁○○、癸○○、辛○○、子○○、寅
    ○○、辰○○、酉○○、盧來恩等人間就上開犯行有犯意聯
    絡及行為分擔，為共同正犯。被告盜用印章為偽造私文書之
    部分行為，偽造私文書及偽造特種文書之低度行為應分別為
    高度之行使行為所吸收，均不另予論罪。被告先後多次行使
    偽造特種文書、行使偽造私文書，均時間緊接，所犯構成要
    件各相同，顯係分別基於概括犯意為之，為連續犯，應各以
    一罪論。被告所犯上開數罪間，有方法目的之牽連關係，應
    從一重論以常業詐欺罪。又被告丁○○、癸○○有如事實欄
    一所示之論罪科刑執行情形，有臺灣高等法院被告前案紀錄
    表2 份在卷可考，其於有期徒刑執行完畢5 年以內再犯本件
    有期徒刑以上之罪，為累犯，均應依法加重其刑。爰審酌被
    告等人除辛○○無前科外，其餘之人前科素行不佳，有臺灣
    高等法院被告前案紀錄表7 份在卷可考，其等之品行、智識
    程度、犯罪動機、本件被害人眾多，所生危害甚鉅，犯罪所
    得高達數百萬元，惟犯罪後坦承犯行，態度尚稱良好等一切
    情狀，分別量處如主文所示之刑。
四、扣案如附表2 編號1 至11、13（門號0000000000之行動電話
    1 支）、14、17至19、21至23、24（門號0000000000之行動
    電話1 支）所示之物，及未扣案子○○所有之名片1 張，為
    被告所有供或預備供犯罪所用之物，均應依刑法第38條第 1
    項第2 款之規定宣告沒收。其餘扣案之物、未扣案之杜文華
    、趙莊好及林寒冰之存摺各1 本及未扣案之提款單12張（被
    告已提出行使），或非屬被告所有，或查無證據可資證明為
    供犯本罪所用之物，爰均不併予宣告沒收，附此敘明。
五、如不服本件判決，得自收受送達之日起10日內，向本院提出
    上訴狀。
據上論斷，應依刑事訴訟法第299 條第1 項前段、第273 條之 1
第1 項，刑法第28條、第56條、第216 條、第210 條、第212 條
、第321 條第1 項、第340 條、第55條、第47條、第38條第1 項
第2 款、第3 款，罰金罰鍰提高標準條例第1 條前段，判決如主
文。
本案經檢察官徐名駒到庭執行職務
中　　華　　民　　國   　94  　年　  6  　月  　17　　日
                          刑事第十八庭  法　官  邱育佩
上正本證明與原本無異。
                                        書記官  林貴卿
中　　華　　民　　國　　94　　年　　6 　　月　　20　　日
附錄本案所犯法條全文
刑法第210條：
偽造、變造私文書，足以生損害於公眾或他人者，處五年以下有
期徒刑。
刑法第212條：
偽造、變造護照、旅券、免許證、特許證及關於品行、能力服務
或其他相類之證書、介紹書，足以生損害於公眾或他人者，處一
年以下有期徒刑、拘役或三百元以下罰金。
刑法第216條：
行使第二百十條至第二百十五條之文書者，依偽造、變造文書或
登載不實事項或使登載不實事項之規定處斷。
刑法第321條：
犯竊盜罪而有左列情形之一者，處六月以上五年以下有期徒刑：
一、於夜間侵入住宅或有人居住之建築物、船艦或隱匿其內而犯
    之者。
二、毀越門扇、牆垣或其他安全設備而犯之者。
三、攜帶兇器而犯之者。
四、結夥三人以上而犯之者。
五、乘火災、水災或其他災害之際而犯之者。
六、在車站或埠頭而犯之者。
前項之未遂犯罰之。
刑法第340條：
以犯第三百三十九條之罪為常業者，處一年以上七年以下有期徒
刑，得併科五萬元以下罰金。
附表1
┌──┬────┬───────────┬───────┐
│編號│ 被害人 │       詐騙時地       │詐騙金額（元）│
├──┼────┼───────────┼───────┤
│ 1  │ 申○○ │94年3 月16日14時30分許│180,000元     │
│    │        │，在臺北縣萬里鄉大鵬村│              │
│    │        │萬里加投248之8A號     │              │
├──┼────┼───────────┼───────┤
│ 2  │ 趙莊好 │94年3月9日16時許，在嘉│30,000元      │
│    │        │義縣民雄鄉某不詳處所  │              │
├──┼────┼───────────┼───────┤
│ 3  │ 杜光華 │94年3月6日中午許，在花│70,000元      │
│    │        │蓮縣光復鄉某不詳處所  │              │
├──┼────┼───────────┼───────┤
│ 4  │  倪君  │94年2 月初，在桃園縣龍│未領取        │
│    │        │潭鄉○○路某不詳處所  │              │
├──┼────┼───────────┼───────┤
│ 5  │巳○○○│94年1 月28日11時30分許│150,000元     │
│    │        │，在臺北縣中和市○○街│              │
│    │        │144巷7弄16之3號       │              │
├──┼────┼───────────┼───────┤
│ 6  │ 壬○○ │93年11月9 日13時許，在│300,000元     │
│    │        │苗栗縣頭份鎮濫坑里5 鄰│              │
│    │        │藤坪92之4號           │              │
├──┼────┼───────────┼───────┤
│ 7  │ 卯○○ │93年10月21日9 時許，在│880,000元     │
│    │        │臺北市○○路○段150巷臨│              │
│    │        │62之2號               │              │
├──┼────┼───────────┼───────┤
│ 8  │ 丑○○ │93年9 月30日14時許，在│140,000元     │
│    │        │臺北縣土城市○○路109 │              │
│    │        │巷6之2號              │              │
├──┼────┼───────────┼───────┤
│ 9  │ 丙○○ │93年9月8日12時30分許，│350,000元     │
│    │        │在臺北縣土城市○○路61│              │
│    │        │巷5號                 │              │
├──┼────┼───────────┼───────┤
│ 10 │ 未○○ │93年8月9日10時許，在臺│130,000元     │
│    │        │北縣板橋市○○街149巷2│              │
│    │        │3弄12號5樓            │              │
├──┼────┼───────────┼───────┤
│ 11 │ 己○○ │93年7 月12日14時許，在│750,000元     │
│    │        │臺北縣三重市○○路○段3│              │
│    │        │4巷68號4樓            │              │
├──┼────┼───────────┼───────┤
│ 12 │ 午○○ │92年9月1日下午，在桃園│650,000元     │
│    │        │縣蘆竹鄉○○路○段157號│              │
│    │        │1樓                   │              │
├──┼────┼───────────┼───────┤
│ 13 │ 戊○○ │分別於92年2 月17日10時│第1次：750,000│
│    │        │許、93年3 月中旬，在臺│       元     │
│    │        │北縣泰山鄉○○街16巷5 │第2次：未受騙 │
│    │        │之3號                 │              │
└──┴────┴───────────┴───────┘
附表2
┌──┬───────┬───┬────────┬───┐
│編號│扣押品名、數量│提出人│ 沒收與否之諭知 │ 備註 │
├──┼───────┼───┼────────┼───┤
│ 1  │行動電話2支（0│丁○○│被告所有供本件犯│94保年│
│    │000000000 、09│      │罪所用之物，應依│度保管│
│    │00000000）    │      │刑法第38條第1 項│字第22│
│    │              │      │第2款沒收之。   │55號  │
├──┼───────┼───┼────────┼───┤
│ 2  │紅包袋8只     │丁○○│被告所有供或預備│同上  │
│    │              │      │供本件犯罪所用之│      │
│    │              │      │物，應依刑法第38│      │
│    │              │      │條第1 項第2 款沒│      │
│    │              │      │收之。          │      │
├──┼───────┼───┼────────┼───┤
│ 3  │偽造行政院國軍│丁○○│被告所有供本件犯│同上  │
│    │退除役官兵輔導│      │罪所用之物，應依│      │
│    │委員會服務證1 │      │刑法第38條第1 項│      │
│    │張            │      │第2款沒收之。   │      │
├──┼───────┼───┼────────┼───┤
│ 4  │無線電1支     │丁○○│被告所有供本件犯│同上  │
│    │              │      │罪所用之物，應依│      │
│    │              │      │刑法第38條第1 項│      │
│    │              │      │第2款沒收之。   │      │
├──┼───────┼───┼────────┼───┤
│ 5  │行政院榮民服務│丁○○│被告所有供或預備│同上  │
│    │處補助申請書1 │      │供本件犯罪所用之│      │
│    │批            │      │物，應依刑法第38│      │
│    │              │      │條第1 項第2 款沒│      │
│    │              │      │收之。          │      │
├──┼───────┼───┼────────┼───┤
│ 6  │苗栗縣廣東同鄉│丁○○│被告所有供本件犯│同上  │
│    │會鄉親通訊錄1 │      │罪所用之物，應依│      │
│    │本            │      │刑法第38條第1 項│      │
│    │              │      │第2款沒收之。   │      │
├──┼───────┼───┼────────┼───┤
│ 7  │臺北市福建省上│丁○○│被告所有供本件犯│同上  │
│    │抗縣同鄉會組織│      │罪所用之物，應依│      │
│    │章程1本       │      │刑法第38條第1 項│      │
│    │              │      │第2款沒收之。   │      │
├──┼───────┼───┼────────┼───┤
│ 8  │記事本1本     │丁○○│被告所有供本件犯│同上  │
│    │              │      │罪所用之物，應依│      │
│    │              │      │刑法第38條第1 項│      │
│    │              │      │第2款沒收之。   │      │
├──┼───────┼───┼────────┼───┤
│ 9  │偽造行政院國軍│丁○○│被告所有供或預備│同上  │
│    │退除役官兵輔導│      │供本件犯罪所用之│      │
│    │委員會服務證3 │      │物，應依刑法第38│      │
│    │盒            │      │條第1 項第2 款沒│      │
│    │              │      │收之。          │      │
├──┼───────┼───┼────────┼───┤
│ 10 │印章3枚       │丁○○│被告所有供或預備│同上  │
│    │              │      │供本件犯罪所用之│      │
│    │              │      │物，應依刑法第38│      │
│    │              │      │條第1 項第2 款沒│      │
│    │              │      │收之。          │      │
├──┼───────┼───┼────────┼───┤
│ 11 │詐騙用訪問表1 │丁○○│被告所有供或預備│同上  │
│    │批            │      │供本件犯罪所用之│      │
│    │              │      │物，應依刑法第38│      │
│    │              │      │條第1 項第2 款沒│      │
│    │              │      │收之。          │      │
├──┼───────┼───┼────────┼───┤
│ 12 │行動電話2支   │盧來恩│非本件被告所有之│同上  │
│    │              │      │物，且為他院另案│      │
│    │              │      │證物，爰不為沒收│      │
│    │              │      │之諭知。        │      │
├──┼───────┼───┼────────┼───┤
│ 13 │行動電話2支（0│寅○○│門號0000000000之│同上  │
│    │000000000、092│      │行動電話1 支，為│      │
│    │0000000）     │      │被告所有供犯罪所│      │
│    │              │      │用之物，應依刑法│      │
│    │              │      │第38條第1項第2款│      │
│    │              │      │沒收之。        │      │
│    │              │      │門號0000000000之│      │
│    │              │      │行動電話1 支，為│      │
│    │              │      │被告稱與本件犯行│      │
│    │              │      │無涉，亦查無證據│      │
│    │              │      │可資證明與本件犯│      │
│    │              │      │行有關，爰不為沒│      │
│    │              │      │收之諭知。      │      │
├──┼───────┼───┼────────┼───┤
│ 14 │偽造行政院國軍│寅○○│被告所有供本件犯│同上  │
│    │退除役官兵輔導│      │罪所用之物，應依│      │
│    │委員會服務證1 │      │刑法第38條第1 項│      │
│    │張            │      │第2款沒收之。   │      │
├──┼───────┼───┼────────┼───┤
│ 15 │行動電話1支   │呂諸峰│非本件被告所有之│同上  │
│    │              │      │物，且屬本院另行│      │
│    │              │      │審理證物，爰不為│      │
│    │              │      │沒收之諭知。    │      │
├──┼───────┼───┼────────┼───┤
│ 16 │行動電話1支   │酉○○│業據被告稱與本件│同上  │
│    │              │      │犯行無涉，亦查無│      │
│    │              │      │證據可資證明與本│      │
│    │              │      │件犯行有關，爰不│      │
│    │              │      │為沒收之諭知。  │      │
├──┼───────┼───┼────────┼───┤
│ 17 │印章13枚      │酉○○│被告所有供或預備│同上  │
│    │              │      │供本件犯罪所用之│      │
│    │              │      │物，應依刑法第38│      │
│    │              │      │條第1 項第2 款沒│      │
│    │              │      │收之。          │      │
├──┼───────┼───┼────────┼───┤
│ 18 │通訊錄2份     │酉○○│被告所有供本件犯│同上  │
│    │              │      │罪所用之物，應依│      │
│    │              │      │刑法第38條第1 項│      │
│    │              │      │第2款沒收之。   │      │
├──┼───────┼───┼────────┼───┤
│ 19 │臺灣省社會局身│酉○○│被告所有供或預備│同上  │
│    │心障礙津貼申請│      │供本件犯罪所用之│      │
│    │書1批         │      │物，應依刑法第38│      │
│    │              │      │條第1 項第2 款沒│      │
│    │              │      │收之。          │      │
├──┼───────┼───┼────────┼───┤
│ 20 │行動電話1支   │子○○│為被告稱係私人電│同上  │
│    │              │      │話而與本件犯行無│      │
│    │              │      │涉，亦查無證據可│      │
│    │              │      │資證明與本件犯行│      │
│    │              │      │有關，爰不為沒收│      │
│    │              │      │之諭知。        │      │
├──┼───────┼───┼────────┼───┤
│ 21 │無線電1支     │子○○│被告所有供本件犯│同上  │
│    │              │      │罪所用之物，應依│      │
│    │              │      │刑法第38條第1 項│      │
│    │              │      │第2款沒收之。   │      │
├──┼───────┼───┼────────┼───┤
│ 22 │偽造行政院國軍│子○○│被告所有供或預備│同上  │
│    │退除役官兵輔導│      │供本件犯罪所用之│      │
│    │委員會服務證13│      │物，應依刑法第38│      │
│    │張            │      │條第1 項第2 款沒│      │
│    │              │      │收之。          │      │
├──┼───────┼───┼────────┼───┤
│ 23 │無線電1支     │辰○○│被告所有供本件犯│同上  │
│    │              │      │罪所用之物，應依│      │
│    │              │      │刑法第38條第1 項│      │
│    │              │      │第2款沒收之。   │      │
├──┼───────┼───┼────────┼───┤
│ 24 │行動電話2支   │辰○○│門號0000000000之│同上  │
│    │              │      │行動電話1 支，為│      │
│    │              │      │被告所有供犯罪所│      │
│    │              │      │用之物，應依刑法│      │
│    │              │      │第38條第1項第2款│      │
│    │              │      │沒收之。        │      │
│    │              │      │另支行動電話被告│      │
│    │              │      │稱與本件犯行無涉│      │
│    │              │      │亦查無證據可資證│      │
│    │              │      │明與本件犯行有關│      │
│    │              │      │，爰不為沒收之諭│      │
│    │              │      │知。            │      │
├──┼───────┼───┼────────┼───┤
│ 25 │行動電話2支   │甲○○│非本件被告所有之│同上  │
│    │              │      │物，且屬本院另行│      │
│    │              │      │審理證物，爰不為│      │
│    │              │      │沒收之諭知。    │      │
├──┼───────┼───┼────────┼───┤
│ 26 │開銷花費明細帳│甲○○│非本件被告所有之│同上  │
│    │冊1本         │      │物，且屬本院另行│      │
│    │              │      │審理證物，爰不為│      │
│    │              │      │沒收之諭知。    │      │
└──┴───────┴───┴────────┴───┘
